臺灣士林地方法院刑事判決
111年度訴字第35號
公  訴  人  臺灣士林地方檢察署檢察官
被      告  林致宏


上列被告因傷害案件，經檢察官提起公訴（110年度偵字第13470
號），本院判決如下：
    主  文
乙○○犯傷害罪，處拘役壹拾日，如易科罰金，以新臺幣壹仟元折
算壹日。
    犯罪事實
一、乙○○與代號AW000-A110244女子（真實姓名、年籍詳卷，下
    稱甲 ）為網友。乙○○於民國110年6月29日早上邀約甲 至其
    位於臺北市○○區○○路000巷0號6樓住處，兩人合意發生性關
    係，嗣後甲 自行離開去上班，並於同日晚間10點又到乙○○
    住處過夜。翌（30）日下午兩人又發生性關係（此部分涉嫌
    妨害性自主罪部分，已另由檢察官為不起訴處分），直到下
    午10時許，因乙○○原本答應開車送甲 返家，但又感覺身體
    疲累而不願送甲 返家，雙方遂起口角，不料乙○○見甲 拒絕
    自行離去，竟基於傷害之犯意，徒手抓住甲 雙臂，強行將
    甲 由房間拖行至玄關，造成甲 左右上臂、腹部多處挫傷及
    右後小腿瘀青之傷害。
二、案經甲 訴由臺北市政府警察局北投分局報告臺灣士林地方
    檢察署檢察官偵查起訴。
    理  由
一、證據能力：
  ㈠刑事訴訟法第159條第1項規定：「被告以外之人於審判外之
    言詞或書面陳述，除法律有規定者外，不得作為證據。」第
    159條之1第2項規定：「被告以外之人於偵查中向檢察官所
    為之陳述，除顯有不可信之情況者外，得為證據。」有關證
    人即告訴人甲 於警詢之陳述，被告不同意作為證據（本院
    卷第43頁，依據上述規定，本案犯罪事實之認定，即不採用
    上開甲 向司法警察所為之陳述，但其於偵查中向檢察官所
    為之陳述，本院審酌該陳述業經具結，查無「顯有不可信之
    情況」，因認有證據能力，故採用其向檢察官所為之陳述。
  ㈡其餘所引用卷內非供述證據性質之證據資料，則均無違反法
    定程序取得之情形，依刑事訴訟法第158條之4規定之反面解
    釋，亦應有證據能力，合先敘明。　　
二、認定犯罪事實所憑之證據及理由：
　　訊據被告乙○○固坦認於上開時地，因不願意親自開車送甲 
    回家而生爭執之事實，然矢口否認有何傷害犯行，辯稱：
　　「因為她那時在我房間摔東西，然後我就說：『請妳出去、
    這個是我家』，我沒有把她拉出去，甲○ 就一直丟東西，我
    人就把衣服拿出去外面，我就說：『請妳出去』，然後甲○ 就
    摔我家東西，一路從房間摔到客廳，後來甲○ 她就在客廳了
    ，她就說我射後不理、有被不尊重的感覺，然後她說要跳樓
    自殺，所以我從後方抓住她腋下往後拖，我是拖到大廳，甲
    ○ 就不離開，我跟她說妳不離開就要報警，後來她說要報警
    ，我就說：『好阿，妳就報警』，然後警察就來了」云云。經
    查：
　㈠被告於上開時間，因是否親自開車送甲 回家而與甲 在其房
    間內發生爭吵之事實，為被告所坦認，並經告訴人甲 於偵
    查中具結證述明確（見偵卷第95至99頁），上述情節足可認
    定。
　㈡告訴人甲 於偵查中結證稱：「因為我等很久之後，乙○○就一
    直不肯帶我回家，因為我也鬧情緒，我也不想自己離開 ，
    我有請乙○○幫我叫UBER，乙○○不願意，當時我沒有穿衣服，
    乙○○就把我拖到玄關要我離開，這是過程中我有受傷，我就
    直接跟乙○○說我要報警，我當時沒有揚言我要自殺。當時只
    是走去陽台，因為外面有一些植物，我過去看一下，我也不
    清楚乙○○為何認為我要輕生。我到陽台時，印象中乙○○沒有
    拉我回來。我是先去陽台，被拖到玄關是在後面的事情。我
    從陽台回到房間，乙○○要我離開，就是從房間將我拖到玄關
    處的」等語（見偵卷第97頁）。又依臺北榮民總醫院出具之
    診斷證明書及受理疑似性侵害事件驗傷診斷書以觀（見偵不
    公開卷第43頁、第83至85頁），可知告訴人甲 於案發6月30
    日晚間11時47分製作完警詢筆錄後之翌日（7月1日）凌晨2
    時15分許，即至臺北榮民總醫院驗傷，不僅就醫時間與案發
    時間緊密、無明顯耽擱，且經醫生診斷後，發現左右上臂、
    腹部多處挫傷，右後小腿瘀青之傷害，核與告訴人甲 所稱
    遭被告拖行之方式，顯然相當；而與被告所辯從後方抓住她
    腋下往後拖行之方式不符，足認告訴人甲 所受之傷害係因
    被告之傷害行為所致。
　㈢綜上所述，被告上開所辯，均係卸責狡辯之詞，不足採信，
    本案事證已臻明確，被告上開犯行堪以認定，應依法論科。
三、論罪科刑之理由：
　㈠核被告所為，係犯刑法第277條第1項之傷害罪。
  ㈡爰審酌被告為成年人，僅因細故而與告訴人甲 發生口角，竟
    不思理性解決糾紛，率然以拖行之手段傷害告訴人甲 ，其
    所為實屬不法，又斟酌被告始終否認犯行，並以前述辯詞試
    圖狡辯，犯後態度難認良好，併審酌被告無前科紀錄，此有
    臺灣高等法院被告前案紀錄表在卷可佐，素行尚可；再衡以
    被告之犯罪動機、傷害手段、告訴人甲 因而所受之損害，
    兼酌被告自承大學畢業、未婚且獨居、曾從事便利超商工作
    月入新臺幣3萬7,000元等家庭生活狀況、工作經濟情形等一
    切情狀，量處如主文所示之刑，並依刑法第41條第1頂前段
    ，諭知易科罰金之折算標準。
據上論斷，應依刑事訴訟法第299條第1項前段，刑法第277條第1
項、第41條第1項前段，刑法施行法第1條之1第1項，判決如主文
。
本案經檢察官丙○○提起公訴，檢察官吳昭瑩到庭執行職務。
中　　華　　民　　國　　111 　年　　5 　　月　　11　　日
                  刑事第六庭審判長法  官  雷雯華
　　　　　　　　　　              法  官  李欣潔
　　　　　　　　　　              法  官  李建忠
以上正本證明與原本無異。
如不服本判決應於收受送達後20日內向本院提出上訴書狀，並應
敘述具體理由。其未敘述上訴理由者，應於上訴期間屆滿後20日
內向本院補提理由書（均須按他造當事人之人數附繕本）「切勿
逕送上級法院」。
因疫情而遲誤不變期間，得向法院聲請回復原狀。
                                  書記官  林承翰
中　　華　　民　　國　　111 　年　　5 　　月　　11　　日
附錄：本案論罪科刑法條全文
中華民國刑法第277條
傷害人之身體或健康者，處五年以下有期徒刑、拘役或五十萬元
以下罰金。
犯前項之罪，因而致人於死者，處無期徒刑或七年以上有期徒刑
；致重傷者，處三年以上十年以下有期徒刑。